【裁判字號】    97,消債更,1440
【裁判日期】    980414
【裁判案由】    更生事件
【裁判全文】
臺灣臺南地方法院民事裁定          97年度消債更字第1440號
聲  請  人
即  債務人  甲○○
上列當事人因消費者債務清理事件聲請更生，本院裁定如下：
    主  文
債務人甲○○自中華民國九十八年四月十四日下午四時起開始更
生程序。並命本院司法事務官行更生程序。
    理  由
一、按法院開始更生程序之裁定，應載明其年、月、日、時，並
    即時發生效力，消費者債務清理條例第45條第1項定有明文
    。
二、本件聲請意旨略以：聲請人即債務人甲○○有不能清償債務
    之情事，且其無擔保或無優先權之債務總額未逾新臺幣（下
    同）1,200萬元，復未經法院裁定開始清算程序或宣告破產
    ，前雖於民國（下同）95年間與最大債權金融機構台新國際
    商業銀行成立債務協商，每月應償還13,000元，然因聲請人
    於協商之際專職從事廟宇活動，每月收入不甚穩定，且於97
    年3月時，聲請人腦部中風致右部癱瘓與語言障礙之症狀，
    恢復後需長期復健治療，故無法工作而無收入，目前聲請人
    每月僅領有殘障津貼3,000元至4,000元，又於97年10月慘遭
    車禍，病情雪上加霜，復原之路遙遙無期，故無法依協商條
    件清償協商金額。聲請人雖有土地與田賦，然均與其他兄弟
    因繼承而共有，變賣不易，致無法清償，是聲請人因不可歸
    責於己之事由，致履行顯有重大困難，為此，依消費者債務
    清理條例提出本件更生之聲請等語。
三、經查：聲請人所主張之上開事實，業據提出協商成立後繳款
    收據、財產歸屬資料、土地登記第二類謄本三份殘障手冊、
    診斷證明書二份、存摺影本等為證，並有台新銀行98年1月
    8日民事陳報狀提出協議書及無擔保債務還款計劃在卷可稽
    。經查，聲請人於協商成立後自95年7月至97年3月，每月均
    按時繳納協商款項13,000元，然聲請人於97年3月份腦中風
    合併語言障礙；97年10月另因左踝骨折，左膝挫傷，左大腿
    挫傷，入院施行開放性復位及鋼釘置入手術，有聲請人提出
    之財團法人奇美醫院診斷證明書二張在卷可參，另本院依職
    權函查聲請人現領有身心障礙生活津貼每月4,000元，有台
    南縣政府函可佐，足認聲請人確實在成立清償協議後，因中
    風及車禍，無收入而已無法再支付協商月付額，是認聲請人
    尚無可歸責於己之事由，致履行顯有重大困難。此外，本件
    又查無聲請人有消費者債務清理條例第6條第3項、第8條或
    第46條各款所定駁回更生聲請之事由存在，則聲請人聲請更
    生，應屬有據，爰裁定如主文。
中    華    民    國    98    年    4     月    14    日
              民事第三庭    法      官  蔡孟珊
上為正本係照原本作成。
本件不得抗告。
本裁定已於98年4月14日下午4時公告。
中    華    民    國    98    年    4     月    14    日
                            書  記  官  吳幸芳


司法院資訊處製作；財團法人民間司法改革基金會備份。
